最　高　行　政　法　院　裁　定
　　　　　　　　　　　　　　　　　　 96年度裁字第02677號
上　訴　人　上嫺有限公司
代　表　人　甲○○　　　　送達處所同上
被 上訴 人　財政部臺北市國稅局
代　表　人　凌忠嫄　　　　送達處所同上
上列當事人間因營利事業所得稅事件，上訴人對於中華民國95年
7月20日臺北高等行政法院94年度訴字第2978號判決，提起上訴
，本院裁定如下：
　　主  文
上訴駁回。
上訴審訴訟費用由上訴人負擔。
　　理  由
按對於高等行政法院判決之上訴，非以其違背法令為理由，不得
為之，行政訴訟法第242條定有明文。依同法第243條第1項規定
，判決不適用法規或適用不當者，為違背法令；而判決有同條第
2項所列各款情形之一者，為當然違背法令。是當事人對於高等
行政法院判決上訴，如依行政訴訟法第243條第1項規定，以高等
行政法院判決有不適用法規或適用不當為理由時，其上訴狀或理
由書應有具體之指摘，並揭示該法規之條項或其內容；若係成文
法以外之法則，應揭示該法則之旨趣；倘為司法院解釋或本院之
判例，則應揭示該判解之字號或其內容。如以行政訴訟法第243
條第2項所列各款情形為理由時，其上訴狀或理由書，應揭示合
於該條項各款之事實。上訴狀或理由書如未依此項方法表明者，
即難認為已對高等行政法院判決之違背法令有具體之指摘，其上
訴自難認為合法。本件上訴人對於高等行政法院判決上訴，係以
：上訴人自民國（下同）78年11月間迄即經營臺北新站G+2商業
層，被上訴人於歷年核定上訴人之營業成本即知之甚詳，被上訴
人於本案初查時就上訴人所提供之進、銷貨帳載憑證等相關資料
應可查核確認，是上訴人當毋庸受所謂同業利潤標準逕行核定之
必要，且上訴人自78年度迄歷年之相關營業成本均由被上訴人依
帳載查核認定，故為維會計實務一致性原則，就同一事實應採同
一方式入帳之準則。再查，上訴人與訴外人臺灣鐵路管理局餐旅
服務總所間之租金爭議，應參酌查核準則第64條規定於確知年度
以過期帳處理為是，而非依查核準則第108條之1規定等語，為其
理由。惟查，原判決關於營業成本部分：認定上訴人固於92年12
月15日，提示90年度日記簿、總分類帳各1本、各類所得扣繳暨
免扣繳憑單2本及傳票暨憑證24本供被上訴人查核，惟上訴人迄
未提供營業成本分析表，帳載記錄亦無銷貨數量、品名及單價等
資料供查核，是被上訴人認上訴人之營業成本無法勾稽，洵屬有
據；以及關於逾2年未給付之應付租金部分：原判決認定上訴人
於88年度有依合約應付租金新臺幣（下同）45,559,418元，業已
依權責發生制，於88年度營利事業所得稅申報為應付費用，上開
租金迄至90年度猶未給付之事實，被上訴人依查核準則第108條
之1規定，將上開逾2年未給付之應付租金45,559,418元，轉列其
他收入科目，於法自屬有據，上訴人主張上開費用猶在爭訟中，
其發生並不確定云云，係上訴人忽視早於2年前即已將該筆租金
列報為費用而扣減之事實，殊不足採等事項均詳予以論述，是原
判決所適用之法規與該案應適用之現行法規並無違背，與解釋判
例，亦無牴觸，並無所謂原判決有違背法令之情形。核上訴人所
陳上述理由，無非係就原審取捨證據、認定事實之職權行使，以
其對法律上見解之歧異，指摘其為不當，並就原審已論斷者，泛
言未論斷，或就原審所為論斷，泛言其論斷矛盾，而未具體說明
其有何不適用法規或適用法規不當之情形，並揭示該法規之條項
或其內容，及合於行政訴訟法第243條第2項所列各款之事實，難
認對該判決之如何違背法令已有具體之指摘。依首揭說明，應認
其上訴為不合法。
據上論結，本件上訴為不合法，依行政訴訟法第249條第1項前段
、第104條、民事訴訟法第95條、第78條，裁定如主文。
中　　華　　民　　國　　96　　年　　11　　月　　15　　日
                  第三庭審判長法  官　劉　鑫　楨
                              法  官  陳　秀　美
                              法  官　侯　東　昇
                              法  官　劉　介　中
                              法  官　戴　見　草
以  上  正  本  證  明  與  原  本  無  異
中　　華　　民　　國　　96　　年　　11　　月　　16　　日
　　　　　　　　　　　　　　　書記官　吳　玫　瑩
